【裁判字號】    88,自,1210
【裁判日期】    890320
【裁判案由】    侵占
【裁判全文】
臺灣臺中地方法院刑事判決                        八十八年度自字第一二一號
    自  訴  人  甲○○○○車租賃有限公司
    代  表  人  張枝萬
    代  理  人  丙○○
    代  理  人  乙○○
    被      告  丁○○
右列被告因侵占案件，經自訴人提起自訴，本院判決如左：
    主  文
丁○○意圖為自己不法之所有，而侵占自己持有他人之物，處有期徒刑貳月。緩刑貳
年。
    事  實
一、丁○○於民國八十八年七月二十二日以租機車為由，租用甲○○○○車租賃有限
    公司（下稱中國租賃公司）所有車號ＪＧＡ－八四六號重型機車一輛，租期自八
    十八年七月二十二日至八十八年八月六日，而持有中國租賃公司所有上開機車，
    竟意圖為自己不法之所有，自居於所有人之地位，在八十八年九月間將上開機車
    借予住在台中市○○區○○街、綽號「小玲」之朋友，而侵占中國租賃公司所有
    上開機車。
二、案經中國租賃公司提出自訴。
    理  由
一、訊據被告，對於右揭時、地侵占之事實，就其將車借予朋友「小玲」使用之事實
    ，固不否認，惟矢口否認有何侵占犯行，辯稱：上開機車原係伊向自訴人分期付
    款買受，期滿後因缺錢，以上開機車持向自訴人融資借款，在錢未付清前，每日
    付一百八十元作為利息，伊係借一萬五千元云云。經查，被告固於八十五年十月
    二十一日起，以附條件買賣方式，向自訴人買受上開機車，並於八十六年九月二
    十一日付清車款，迄未過戶予被告，為自訴人所是認，並有契約書乙份附卷可稽
    。惟被告因缺錢用，於八十八年七月二十二日以一萬五千元之代價出售上開機車
    予自訴人，並同時向自訴人租用上開機車，租期為八十八年七月二十二日至八十
    八年八月六日，租金每日一百八十元，未滿一日部分每小時十八元，此有機車買
    入登記卡、機車出租約定書、行車執照各乙紙在卷可按，被告辯稱係融資借款，
    如係融資借款，何以契約書上有「未滿一日部分，每小時十八元計算」情事，且
    迄言詞辯論終結期日，未能提出融資借款之憑證，以證明借款利率、借期等融資
    借款之事實，核其所辯，要屬事後卸責之詞。事證已臻明確，犯行堪以認定。
二、核被告丁○○所為，係犯刑法第三百三十五條第一項之侵占罪。爰審酌被告丁○
    ○之素行尚屬良好、侵占機車係供朋友之用、係在租用期滿未還車時所為、侵占
    之物價值僅一萬五千元及犯後飾詞矯辯等一切情狀，量處如主文所示之刑。被告
    前未曾受有期徒刑以上刑之宣告，有台灣高等法院被告全國前案紀錄表在內足稽
    ，經此審理程序，當知警惕信無再犯之虞，本院認其宣告刑以暫不執行為適當，
    爰併宣告緩刑貳年，以啟自新。
三、被告到庭後，未受許可而退庭，爰不待其陳述逕行判決，附予敘明。
據上論斷，應依刑事訴訟法第三百四十三條、第二百九十九條第一項前段、第三百零
五條後段，刑法第三百三十五條第一項、第七十四條第一款，罰金罰鍰提高標準條例
第一條前段，判決如主文。
中      華      民      國      八十九      年      三    月    二十    日
                                         法  官  陳  學  德
右正本證明與原本無異。
如不服本判決，應於送達後十日內向本院提出上訴狀（須附繕本），上訴於台灣高等
法院台中分院。
                                         書記官
中      華      民      國      八十九      年      三    月   二十一   日
附錄論罪科刑法條
刑法第三百三十五條第一項
意圖為自己或第三人不法之所有，而侵占自己持有他人之物者，處五年以下有期徒刑
、拘役或科或併科一千元以下罰金。


司法院資訊處製作；財團法人民間司法改革基金會備份。
